臺灣彰化地方法院刑事判決
110年度易字第107號
公  訴  人  臺灣彰化地方檢察署檢察官
被      告  許昌澤


上列被告因竊盜案件，經檢察官提起公訴（109年度偵字第13226
號、第13301號、第13385號、第13575號、第13705號、第14115
號），本院判決如下：
    主  文
本件公訴不受理。
    理  由
一、公訴意旨如附件起訴書所示。
二、按被告死亡者，應諭知不受理之判決，並得不經言詞辯論為
    之。刑事訴訟法第303條第5款、第307條分別定有明文。
三、經查：被告許昌澤於民國110年8月26日死亡等情，有被告個
    人戶籍資料（完整姓名）查詢結果、臺灣高等法院被告前案
    紀錄表等件在卷可佐。依照上開說明，爰不經言詞辯論，逕
    為不受理之判決。
據上論斷，應依刑事訴訟法第303條第5款、第307條，判決如主
文。
中　　華　　民　　國　　110 　年　　9 　　月　　8 　　日
                    刑事第六庭  法  官  呂美玲
以上正本證明與原本無異。
如不服本判決應於收受判決後20日內向本院提出上訴書狀，並應
敘述具體理由。其未敘述上訴理由者，應於上訴期間屆滿後20日
內向本院補提理由書( 均須按他造當事人之人數附繕本) 「切勿
逕送上級法院」。
中　　華　　民　　國　　110 　年　　9 　　月　　8 　　日
                                書記官  鍾宜津

附件：
臺灣彰化地方檢察署檢察官起訴書
                                    109年度偵字第13226號
109年度偵字第13301號
109年度偵字第13385號
109年度偵字第13575號
109年度偵字第13705號
109年度偵字第14115號
　　被　　　告　許昌澤　男　38歲（民國00年00月0日生）
　　　　　　　　　　　　住彰化縣○○鎮○○街00巷00號
　　　　　　　　　　　　國民身分證統一編號：Z000000000號
上列被告因竊盜案件，已經偵查終結，認應提起公訴，茲將犯罪
事實及證據並所犯法條分敘如下：
　　　　犯罪事實
一、許昌澤前因竊盜案件，經臺灣彰化地方法院以108年度簡字
    第1048號判決處有期徒刑3月確定，於民國109年3月16日徒
    刑易科罰金執行完畢。詎仍不知悔改，意圖為自己不法之所
    有，基於竊盜、詐欺之犯意，分別於附表一所示時間、地點
    ，以附表一所示方式竊取、詐取如附表一所示財物，得手後
    離去。嗣經如附表一所示被害人察覺財物遭竊而報警處理，
    經調取監視器後始循線查獲。
二、案經游祥倉及黃永發訴由彰化縣警察局員林分局、洪志銀及
    劉建勳訴由彰化縣警察局芳苑分局、林慧真及陳錫姿訴由彰
    化縣警察局彰化分局；彰化縣警察局鹿港分局報告偵辦。
        證據並所犯法條
一、上揭犯罪事實，業據被告許昌澤於警詢及偵查中時坦承不諱
    ，並經被害人Ngo Doan Viet、楊育蓁及告訴人游祥倉、洪
    志銀、劉建勳、林慧真、陳錫姿及黃永發分別於警詢及偵查
    中指述（訴）甚詳，且有如附表二所示之證據在案可稽，被
    告犯嫌自堪認定。
二、按醫療機構設有病房收治病人者為醫院；醫療機構應保持環
    境整潔、秩序安寧，並應依其提供服務之性質，具備適當之
    醫療場所及安全設施；醫院於診療時間外，應依其規模及業
    務需要，指派適當人數之醫師值班，以照顧住院及急診病人
    ；醫療法第12條第1項、第24條第1項、第56條第1項、第59
    條分別定有明文；同法施行細則第41條並規定：「醫院依本
    法第59條規定，於診療時間外照顧住院及急診病人，應指派
    醫師於病房及急診部門值班；設有加護病房、透析治療床或
    手術恢復室者，於有收治病人時，應另指派醫師值班。」足
    見醫院為住院及急診病人居住或使用之處所，且均有住院醫
    師值班，以照顧住院及急診之病人；而醫院病房除房門外，
    醫院尚針對個別病床設有布簾，提供病人及其家屬私人使用
    之空間，各病人在住院期間，即取得該特定空間之使用權，
    並享有管領支配力，顯見病患在住院期間，仍有居住安寧不
    受他人任意侵擾之權；從而醫院病房既係病人接受醫療及休
    養生息之處所，病人住院期間，病房即為其生活起居之場域
    ，各有其監督權，除負責診治之醫生及護理人員在醫療必要
    之範圍內，得進出病房外，尚非他人所得隨意出入，自不屬
    於公共場所或公眾得出入之場所；是醫院病房難謂非刑法加
    重竊盜罪所稱之有人居住之建築物，倘乘隙侵入醫院病房內
    行竊，自已構成刑法侵入有人居住之建築物竊盜罪。最高法
    院101年度台非字第140號判決要旨足資參照。核被告於附表
    一編號1、3、7所為，均係犯刑法第320條第1項之竊盜罪嫌
    ；另於附表一編號2所為，係犯刑法第339條之1第1項之以不
    正方法由收費設備取財罪嫌；另於附表一編號4、5、6、8所
    示，則均係犯第321條第1項第1款之加重竊盜罪嫌。被告所
    犯前開8罪，犯意各別，行為互異，請予分論併罰。被告有
    如犯罪事實欄所載徒刑宣告及執行完畢紀錄，此有刑案資料
    查註紀錄表在卷可參，其於5年內故意再犯有期徒刑以上之
    本罪，為累犯，請依刑法第47條第1項規定，酌情加重其刑
    。被告於本件犯罪所得之物，請依刑法第38條之1第1項、第
    3項規定宣告沒收，於全部或一部不能沒收或不宜執行沒收
    時追徵其價額。
三、至附表一編號1部分，報告機關及告訴人游祥倉另指稱被告
    共竊取現金6,000元等語，惟此與被告於偵查中自白竊取之
    財物數量即3,000元不符，且除告訴人游祥倉之指訴外，並
    無其他證據可資證明被告確實有竊取前開逾越其自白犯行財
    物，況觀之現場監視器影像照片，亦未清楚攝錄零錢箱內款
    項數量，有監視器影像照片在卷可考，則依罪疑唯輕原則，
    自難僅憑告訴人游祥倉之指訴，遽認被告即有行竊逾其所自
    白範圍之財物，應認被告此部分犯罪嫌疑尚有不足。惟若該
    部分成立犯罪，因與前開提起公訴部分係一罪之關係，爰不
    另為不起訴之處分，併此敘明。
四、依刑事訴訟法第251條第1項提起公訴。
    此　致
臺灣彰化地方法院
中　　華　　民　　國　 110　　年　　1　 　月　　 7　　日
                              檢　察　官  吳  宇  軒
本件正本證明與原本無異
中　　華　　民　　國　 110　　年　　1 　　月　　14　　日
                              書  記  官  陳  怡  如
附錄本案所犯法條全文
中華民國刑法第320條
意圖為自己或第三人不法之所有，而竊取他人之動產者，為竊盜
罪，處 5 年以下有期徒刑、拘役或 50 萬元以下罰金。
意圖為自己或第三人不法之利益，而竊佔他人之不動產者，依前
項之規定處斷。
前二項之未遂犯罰之。
中華民國刑法第321條
犯前條第 1 項、第 2 項之罪而有下列情形之一者，處 6 月以
上 5 年以下有期徒刑，得併科 50 萬元以下罰金：
一、侵入住宅或有人居住之建築物、船艦或隱匿其內而犯之。
二、毀越門窗、牆垣或其他安全設備而犯之。
三、攜帶兇器而犯之。
四、結夥三人以上而犯之。
五、乘火災、水災或其他災害之際而犯之。
六、在車站、港埠、航空站或其他供水、陸、空公眾運輸之舟、
    車、航空機內而犯之。
前項之未遂犯罰之。
中華民國刑法第339條之1
（違法由收費設備取得他人之物之處罰）
意圖為自己或第三人不法之所有，以不正方法由收費設備取得他
人之物者，處 1 年以下有期徒刑、拘役或 10 萬元以下罰金。
以前項方法得財產上不法之利益或使第三人得之者，亦同。
前二項之未遂犯罰之。
附表一
編號 竊取日期 竊取地點 竊取財物 數量 價值 （新臺幣） 竊盜手法 被害人 是否發還被害人 案號 1 109年6月29日凌晨4時34分許 彰化縣○○市○○路0段000號「富夾天下娃娃機店」內 放置在該娃娃機店內機臺2臺內之零錢、零錢箱（含內含零錢） 同右 ⑴現金共約    3,000元 ⑵零錢箱2個（價值不詳） 持通用鑰匙開啟機臺 游祥倉（提出竊盜告訴） 無 109年度偵字第13385號  2 109年9月3日凌晨5時30分45秒許起至同日凌晨5時31分34秒許止 彰化縣○○鎮○○路0段000號「夾客屋」娃娃機店內 放置在該娃娃機店內機臺編號5內之JS娃娃機爪子外觀吊飾盒 2個 共計2,200元 持通用鑰匙開啟機臺（編號5）之控制箱，徒手按控制箱內按鈕，將原保夾金額為新臺幣（下同）1,980元變更為10元後，投入硬幣使該機臺呈現保夾狀態，夾取該娃娃機臺內2個JS娃娃機爪子外觀吊飾2個 洪志銀（提出詐欺告訴） 無 109年度偵字第13301號  3 109年9月3日凌晨5時31分46秒許起至同日上午5時32分9秒許止 彰化縣○○鎮○○路0段000號「夾客屋」娃娃機店內，機臺編號6 零錢箱（含內含零錢） 同右 ⑴2,500元（現金） ⑵零錢箱1個（價值800元） 持通用鑰匙開啟機臺（編號6） 劉建勳（提出竊盜告訴） 無  4 109年9月14日上午7時33分許 彰化縣○○鎮○○路000號「彰化基督教醫療財團法人鹿港基督教醫院」5樓518C病房內 行動電話（廠牌：OPPO，外有黑色手機殼） 1支 6,000元 徒手 楊育蓁（明示不提出竊盜告訴） 無 109年度偵字第14115號 5 109年9月24日上午6時11分許 彰化縣○○市○○路0段000號「秀傳醫療社團法人秀傳紀念醫院」633病房2號床 行動電話（廠牌：SAMSUNG，外殼印有黃色貓咪圖案） 1支 價值不詳  徒手 林慧真（提出竊盜告訴） 無 109年度偵字第13705號  6 109年9月24日上午6時21分許 彰化縣○○市○○路0段000號「秀傳醫療社團法人秀傳紀念醫院」823病房3號床 行動電話（廠牌：SAMSUNG，外有粉紅色手機皮套） 1支 5,000元 徒手 陳錫姿（提出竊盜告訴） 無  7 109年10月15日上午6時許（報告機關誤載為上午7時許，應予更正） 彰化縣○○鄉○○街00號之98前 電動自行車 1輛 2萬4,500元 徒手 Ngo Doan Viet（中文譯名：吳允越，明示不提出竊盜告訴） 無 109年度偵字第13575號 8 109年10月29日上午8時21分許 彰化縣○○市○○路000號「彰化基督教醫療財團法人員林基督教醫院」7209病房內 黑色側背包1只（內有1萬元、手錶1支、手機1支） 同右 共計4萬元 徒手 黃永發（提出竊盜告訴） 無 109年度偵字第13226號 

附表二
編號 案號 證據 1 109年度偵字第13385號 ⑴被告於警詢、偵查中之供述 ⑵證人即告訴人游祥倉於警詢中之指訴 ⑶案發現場監視器影像截圖照片、被告於案發前騎乘機車行經道路之監視器影像、前往彰化縣員林市中正路郵局提款及離去現場之監視器影像截圖照片、被告申辦之郵政帳戶開戶資料 2 109年度偵字第13301號 ⑴被告於警詢、偵查中之供述 ⑵證人即告訴人洪志銀（機臺編號5）於警詢時及偵查中、證人即告訴人劉建勲（機臺編號6）於警詢時之指訴 ⑶案發現場及道路沿線監視器影像截圖照片 ⑷車輛詳細資料報表、彰化縣警察局車型紀錄匯出文字資料 3 109年度偵字第14115號 ⑴被告於警詢、偵查中之供述 ⑵證人即被害人楊育蓁於警詢時之證述 ⑶案發現場監視器畫面截圖照片 4 109年度偵字第13705號 ⑴被告於警詢、偵查中之供述 ⑵證人即告訴人林慧真、陳錫姿於警詢之指訴 ⑶案發現場、道路沿線監視器影像截圖照片、案發現場照片、被告於查獲現場衣著照片 ⑷車輛詳細資料報表 5 109年度偵字第13575號 ⑴被告於警詢、偵查中之供述 ⑵證人即被害人Ngo Doan Viet（中文譯名：吳允越）於警詢時之指訴 ⑶案發現場監視器影像截圖照片、被害人遭竊之同款電動自行車照片 ⑷居留外僑動態管理系統查詢列印資料 6 109年度偵字第13226號 ⑴被告於警詢、偵查中之供述 ⑵證人即告訴人黃永發於警詢、偵查中之指訴 ⑶案發現場、道路沿線等監視器影像截圖照片（被告騎乘於109年度偵字第13575號案件所竊得之電動自行車）